【裁判字號】    90,訴,109
【裁判日期】    900430
【裁判案由】    違反毒品危害防制條例
【裁判全文】
臺灣基隆地方法院刑事判決                            九十年度訴字第一０九號
    公  訴  人  臺灣基隆地方法院檢察署檢察官
    被      告  甲○○
右列被告因違反毒品危害防制條例案件，經檢察官提起公訴 (九十年度毒偵緝字第二
十二號），及移送併辦（台灣士林地檢署九十年度毒偵字第五七五號），本院判決如
左：
    主  文
甲○○連續施用第一級毒品，處有期徒刑柒月；又連續施用第二級毒品，處有期徒刑
陸月。應執行有期徒刑壹年。
    事  實
一、甲○○於民國八十八年間，因施用第二級毒品安非他命，經本院以八十八年度毒
    聲字第二四四九號裁定送觀察、勒戒後，認無繼續施用毒品傾向，經台灣基隆地
    方法院檢察署檢察官以八十八年度毒偵字第八七五號、同年度偵字第六四二一號
    為不起訴處分確定。詎甲○○猶不知悔改，復基於概括犯意，自八十九年七月二
    十九日零時許起至九十年一月十九日凌晨二、三時許，連續在其基隆市○○區○
    ○街一七二巷二號住處房間內及台北縣汐止市○○路一二一巷十四號其友人楊明
    裕住處等處，非法施用第二級毒品安非他命，並自八十九年八月二日採尿時間前
    二十四小時內某時起至九十年一月十九日凌晨二、三時許，在其友人楊明裕前開
    住處等處，非法施用第一級毒品海洛因。甲○○先於八十九年八月二日十三時三
    十分許，甲○○與趙尹甄、廖雅如在基隆市○○區○○街二三三號三樓，為警查
    獲，嗣又於九十年一月二十日凌晨四時許，在台北縣汐止市○○路一二一巷十四
    號前，為警查獲。甲○○經依本院以八十九年度毒聲字第一六四八號裁定送台灣
    基隆看守所附設觀察勒戒處所觀察、勒戒後，認有繼續施用毒品之傾向。
二、案經基隆市警察局第三分局移送台灣基隆地方法院檢察署檢察官偵查起訴及台北
    市政府警察局信義分局移送台灣士林地方法院檢察署檢察官函送併辦。
    理  由
一、右揭事實，業據被告於本院審理中坦承不諱，而被告二次為警查獲時所採尿液經
    送檢驗結果，呈嗎啡及安非他命陽性反應，有法務部調查局九十年三月二十六日
    日（九十）陸（一）字第九００一七八一七號檢驗通知書二紙及台北市立療養院
    煙毒尿液檢驗報告書一紙附卷可稽，足認被告自白與事實相符，堪予採信。又被
    告於八十八年間，因施用第二級毒品安非他命，經本院以八十八年度毒聲字第二
    四四九號裁定送觀察、勒戒後，認無繼續施用毒品傾向，經台灣基隆地方法院檢
    察署檢察官以八十八年度毒偵字第八七五號、同年度偵字第六四二一號為不起訴
    處分確定等情，有本院被告全國前案紀錄表乙紙在卷足憑。本件事證明確，被告
    犯行洵堪認定，應予依法論科。
二、查海洛因、安非他命係毒品危害防制條例所定之第一級、第二級毒品，此為該條
    例第二條第二項第一款、第二款所明定。又犯毒品危害防制條例第十條施用毒品
    之罪者，檢察官應先將被告送勒戒處所觀察、勒戒，經觀察、勒戒後，無繼續施
    用毒品傾向者，應由檢察官為不起訴處分，有繼續施用毒品之傾向者，由檢察官
    聲請法院裁定令入戒治處所施以強制戒治；依前開規定為不起訴處分後，五年內
    再犯施用毒品之罪，經觀察、勒戒後，認有繼續施用毒品之傾向或三犯以上者，
    不適用前開規定，但應由檢察官聲請法院裁定令入戒治處所施以強制戒治，毒品
    危害防制條例第二十條定有明文。本件被告於八十八年間，因施用第二級毒品安
    非他命案件，經本院裁定送勒戒處所觀察、勒戒後，五年以內因本案而再同一法
    條罪名，經觀察、勒戒後，認有繼續施用毒品之傾向，已如前述，依毒品危害防
    制條例第二十條第三項規定，自應依法處罰，核被告所為，係犯毒品危害防制條
    例第十條第一項及第二項之施用第一級、第二級毒品罪。其持有第一級毒品海洛
    因及第二級毒品安非他命之低度行為，應各為施用毒品之高度行為所吸收，不另
    論罪。又被告前開於九十年一月十九日凌晨二、三時許施用第一級毒品海洛因及
    第二級毒品安非他命之犯行，雖未據檢察官起訴，惟該部分與起訴部分有連續犯
    之裁判上一罪關係，本院自得併予審究。被告先後多次施用第一級毒品犯行，時
    間緊接，方法相同，觸犯犯罪構成要件相同之罪名，顯係基於概括犯意為之，為
    連續犯，應以一罪論，並加重其刑。所犯施用第一級毒品及施用第二級毒品二罪
    ，犯意各別，行為互殊，應予分論併罰。爰審酌被告施用足以導致精神障礙及生
    命危險之成癮性藥物及其犯罪動機、次數、品行、犯罪後態度等一切情狀，分別
    量處如主文所示之刑，並定其應執行之刑。
據上論斷，應依刑事訴訟法第二百九十九條第一項前段，毒品危害防制條例第十條第
第一項、第二項、第二十條第三項，刑法第十一條前段、第五十六條、第五十一條第
五款，判決如主文。
本案經檢察官黃士元到庭執行職務。
中    華    民    國      九十        年      四      月    三十        日
                                      臺灣基隆地方法院刑事第三庭
                                            法  官    姚  貴  美
右正本證明與原本無異。
對於本件判決如有不服，應於收受送達後十日內，向本院提出上訴書狀，上訴於臺灣
高等法院，並按他造當事人之人數附具繕本。
                                            書記官    明  祖  斌
中    華    民    國      九十        年      五      月    四          日
附錄論罪法條：
毒品危害防制條例第十條第一項、第二項：
施用第一級毒品者，處六月以上五年以下有期徒刑。
施用第二級毒品者，處三年以下有期徒刑。


司法院資訊處製作；財團法人民間司法改革基金會備份。
